【裁判字號】    95,易,209
【裁判日期】    950509
【裁判案由】    竊盜等
【裁判全文】
臺灣新竹地方法院宣示判決筆錄       95年度易字第209號
公  訴  人  臺灣新竹地方法院檢察署檢察官
被      告  丁○○
            甲○○
                    （現因另案在臺灣新竹監獄新竹分監受刑
            丙○○
                    （現因另案在臺灣新竹監獄受刑中）
上三人共同
指定辯護人  本院公設辯護人  乙○○
上列被告等因竊盜等一案，經檢察官提起公訴（95年度偵字第17
41號）後，聲請本院改依協商程序而為判決，於中華民國95 年5
月9 日下午4 時在本院刑事第七法庭宣示判決，出席職員如下：
法官起立朗讀判決主文、犯罪事實要旨、處罰條文，及告以上訴
限制、期間並提出上訴狀之法院，且諭知記載其內容：
一、主  文：
    丁○○結夥三人以上，踰越牆垣，毀壞門扇竊盜，累犯，處
    有期徒刑壹年貳月。
    甲○○結夥三人以上，踰越牆垣，毀壞門扇竊盜，累犯，處
    有期徒刑壹年貳月。
    丙○○結夥三人以上，踰越牆垣，毀壞門扇竊盜，處有期徒
    刑壹年月。
二、犯罪事實要旨：
（一）丁○○前曾於民國85年4 月間，因妨害自由案件，經臺灣
      高等法院於86年12月31日，以86年度上訴字第5454號刑事
      判決判處有期徒刑8 月，嗣於87年2 月5 日確定；又於86
      年2 月間，因違反麻醉藥品管理條例案件，經桃園地方法
      院於86年5 月6 日，以86年度易字第888 號刑事判決判處
      有期徒刑10月，嗣經臺灣高等法院於86年9 月4 日駁回上
      訴確定，2 罪並經定應執行刑為有期徒刑1 年5 月確定；
      又於87年5 月間，因竊盜案件，經本院於87年7 月21日，
      以87年度易字第866 號刑事判決判處有期徒刑2 年，於同
      年8 月29日確定，並與上開2 罪接續執行，於87年5 月18
      日入監執行，並於89年6 月5 日假釋出監。再於90年3 月
      間，因竊盜案件，經本院於90年5 月18日，以90年度易字
      第37 2號刑事判決判處有期徒刑1 年，並於同年8 月14日
      撤回上訴確定；另於91年8 月間，因違反毒品危害防制條
      例案件，經本院於91年10月31日，以91年度竹簡字第535
      號刑事判決判處有期徒刑3 月，並於同年11月18日確定，
      2 罪並經定應執行刑為有期徒刑1 年2 月確定，其前案假
      釋並經撤銷，並接續執行前案殘刑，於90年9 月27日入監
      執行，並於93年11月22日執行完畢。甲○○前於93年2 月
      間，因違反毒品危害防制條例案件，經本院於93年6 月16
      日，以93年度易字第115 號刑事判決判處有期徒刑5 月，
      於同年8 月2 日確定；又於93年10月間，因竊盜案件，經
      本院於93年10月28日，以93年度竹簡字第760 號刑事判決
      判處有期徒刑6 月，於94年2 月4 日確定，2 罪並經定應
      執行刑為有期徒刑10月確定（毒品部分先行執行完畢），
      竊盜部分自94年5 月23日入監執行，嗣於94年10月22日執
      行完畢。
（二）丙○○因缺錢花用遂提議以闖空門之方式竊取他人財物，
      乃夥同丁○○、甲○○3 人共同出於為自己不法所有目的
      的犯意聯絡及行為分擔，於95年3 月15日下午3 時許，前
      往新竹市○區○○街51巷1 號，趁屋主戊○○不在之際，
      由丙○○先翻越圍牆進入屋內空地並開啟外面大門讓甲○○進入後，再以腳踹（毀）壞房屋大門進入屋內，致該門
      鎖損壞不堪使用，足生損害於戊○○，並由丁○○負責在
      外把風，而由甲○○、丙○○徒手在屋內竊取桌上型液晶
      電腦1 部、花色手提袋1 個、港幣100 元，天珠手鍊1 條
      、轉運戒指1 個、洋酒1 瓶，得手後3 人離去。嗣後丙○○發現並未拿取電腦用電源線，提議再返回上開處所行竊
      ，3 人便將所竊得之物品暫放置在新竹市○○路178 巷5
      之1 號前之雜物堆內，而再度返回上開處所，由丙○○進
      屋竊取電源線1 條及黑色手提袋1 個，丁○○、甲○○負
      責在外把風，適員警巡邏發現丁○○、甲○○行跡可疑，
      上前盤查，丙○○走出屋外誆稱為屋主為警識破而當場查
      獲，始知上情，而竊得之物均已發還戊○○。
三、處罰條文：
    刑法第28條、第321 條第1 項第2 款、第4 款、第354 條、
    第55條、第47條。
四、協商判決除有刑事訴訟法第455 條之4 第1 項第1 款之於本
    訊問程序終結前，被告撤銷協商合意或檢察官撤回協商聲請
    者；第2 款之被告協商之意思非出於自由意志者；第4 款之
    被告所犯之罪非第455 條之2 第1 項所定得以協商判決者；
    第6 款之被告有其他較重之裁判上一罪之犯罪事實者；第7
    款之法院認應諭知免刑或免訴、不受理者等情形之一，及違
    反同條第2 項之法院應於協商合意範圍內為判決；法院為協
    商判決所科之刑，以宣告緩刑或2 年以下有期徒刑、拘役或
    罰金為限之規定外，檢察官與被告均不得上訴。
五、如有前項得上訴之情形，得自收受宣示判決筆錄送達之日起
    10日內，向本院提出上訴書狀，上訴於第二審法院。
中    華    民    國    95    年    5     月    9     日
                  刑事第四庭      書  記  官  龔紀亞
                                  審判長法官  馮俊郎
以上筆錄正本係照原本作成。
中    華    民    國    95    年    5     月    15    日
                                      書記官  龔紀亞
附錄本案處罰實體法條全文：
＊刑法第321 條第1 項第2 、4 款：
犯竊盜罪而有左列情形之一者，處6 月以上、5 年以下有期徒
刑：
二、毀越門扇、牆垣或其他安全設備而犯之者。
四  結夥三人以上而犯之者。
【刑法第320 條第1 項：意圖為自己或第三人不法之所有，而竊
取他人之動產者，為竊盜罪，處5 年以下有期徒刑、拘役或500
元以下罰金。】
＊刑法第354條：
毀棄、損壞前二條以外之他人之物或致令不堪用，足以生損害於
公眾或他人者，處2年以下有期徒刑、拘役或500元以下罰金。


司法院資訊處製作；財團法人民間司法改革基金會備份。
